最  高  行  政  法  院  裁  定
111年度聲字第274號
聲  請  人  張寶玉                                      
上列聲請人因與相對人行政院等間勞保事件（本院111年度上字
第612號），聲請訴訟救助及選任訴訟代理人，本院裁定如下：
    主  文
聲請駁回。
聲請訴訟費用由聲請人負擔。
    理  由
一、按當事人因無資力支出訴訟費用而聲請訴訟救助者，關於無
    資力支出訴訟費用之事由，應提出可使行政法院信其主張為
    真實且能即時調查之證據以釋明之，或提出受訴行政法院管
    轄區域內有資力之人出具之保證書以代釋明，此觀行政訴訟
    法第102條第2項、第3項及第176條準用民事訴訟法第284條
    之規定自明。而所謂無資力，係指窘於生活，且缺乏經濟上
    之信用者而言。次按行政訴訟法第241條之1第1項規定：「
    對於高等行政法院判決上訴，除有同條項但書規定之情形外
    ，上訴人應委任律師為訴訟代理人。」且依同法第241條之1
    第3項準用民事訴訟法第466條之2第1項規定：「上訴人無資
    力委任訴訟代理人者，得依訴訟救助之規定，聲請第三審法
    院為之選任律師為其訴訟代理人。」準此，聲請本院為之選
    任律師為訴訟代理人者，應符合其係對高等行政法院所為判
    決提起上訴，且其無資力委任訴訟代理人之要件，始得為之
    。
二、本件聲請人聲請訴訟救助，雖主張：其資力窘困，業經最高
    法院111年度台抗字第470號民事裁定及多件本案、執行與抗
    告案件，准予訴訟救助，此同訴訟標的民事法律關係，基於
    民事訴訟法第400條既判力與第249條第7款禁止重訴，訴訟
    繫屬中一事不再理原則，不須更行聲請或作相反判斷云云。
    惟查，聲請人未提出可使本院信其主張為真實且能即時調查
    之證據，以釋明其窘於生活且缺乏經濟上信用致無資力支出
    訴訟費用的事由，或提出保證書以代之，俾供本院審酌；聲
    請人所提上開最高法院111年度台抗字第470號民事裁定，僅
    能證明聲請人前因請求分配剩餘財產事件，曾經臺灣臺北地
    方法院95年度救字第18號及臺灣高等法院95年度家抗字第77
    號等裁定准予訴訟救助，效力並不及於本件。又經本院向財
    團法人法律扶助基金會函詢聲請人曾否經該基金會審認符合
    無資力的要件，而准予法律扶助，經該基金會以民國111年8
    月29日法扶總字第1110001801號函復：該會並未就本院函查
    案件准予扶助，無法提供相關證明文件等語在案，有該函附
    卷可稽。揆諸上揭規定及說明，聲請人訴訟救助之聲請即無
    從准許，其選任訴訟代理人之聲請亦無所據，均應予以駁回
    。
三、據上論結，本件聲請為無理由。依行政訴訟法第104條、民
    事訴訟法第95條、第78條，裁定如主文。
中　　華　　民　　國　　111 　年　　9 　　月　　29　　日
                    最高行政法院第一庭
                        審判長法官  吳  東  都　
                              法官　許  瑞  助
                              法官　王  俊  雄　
                              法官　侯  志  融
                              法官　鍾  啟  煒

以  上  正  本  證  明  與  原  本  無  異
中　　華　　民　　國　　111 　年　　9 　　月　　29　　日
　　　　　　　　　　　　　　　書記官　廖　仲　一